# Umgebungen umgibt unglaubliches

Lesen Sie das ["Environments"](https://adv-r.hadley.nz/environments.html)-Kapitel aus *Advanced R Programming* aufmerksam durch. 

Bearbeiten Sie die folgenden, teilweise von dort übernommenen Aufgaben:

a) Inwiefern unterscheiden sich in R Listen (`list`) von `environment`s?
b) Wo suchen `ls()` und `rm()` wenn nicht explizit ein `environment` angegeben wird?
c) Wo legt `<-` eine (neue) `binding` an? Wo `<<-`?
d) Schreiben sie eine modifizierte Version `anywhere()` der Funktion `where()` aus dem `pryr`-Paket (**nicht** der im Buch definierten Funktion `where`), die *alle* Umgebungen im Suchpfad die eine Variable des gegebenen Namens enthalten in Form einer Liste zurückgibt. Überprüfen Sie ihre Implementation mit `test-env-anywhere.R`.

```{r, def_anywhere, echo=FALSE}
#' which parent environments of <env> contain <name>?
#' inputs:
#'    name: a variable name
#'    env: valid inputs for pryr:::to_env, defaults to the calling frame
#' output: a list of environments containing <name>
anywhere <- function(name, env = parent.frame()) {
  checkmate::assert_string(name)
  env <- pryr:::to_env(env) #to_env übernimmt checks für <env>
  
  result <- list()
  if (identical(env, emptyenv())) {
    # beende rekursion wenn in emptyenv angekommen und gebe nichts zurück
    return(list())
  }
  # wenn <name> in aktuellem <env>, hänge <env> an ergebnisliste an ...
  if (exists(name, env, inherits = FALSE)) {
    result <- append(result, env)
  }
  # .... und dann gehe im suchpfad ein environment nach oben und suche dort:
  result <- append(result, anywhere(name, parent.env(env)))
  result
}
```
```{r, where}
pryr::where
```

*Hinweis:* Die Funktion `to_env()`, die in `pryr::where()` benutzt wird wird nicht von `pryr` exportiert. Sie können die Funktion trotzdem mittels `pryr:::to_env()` aufrufen.


